臺灣高雄地方法院刑事附帶民事訴訟判決
　　　　　　　　　　　　　　　　　110年度審附民字第525號
原　　　告　歐靖筠
被　　　告　陳威德

被　告　兼
法定代理人　陳玄景
　　　　　　洪玉眞
上列被告因詐欺等案件（本院110年度審訴字第548號），經原告
提起附帶民事訴訟請求損害賠償，本院判決如下：
    主  文
原告之訴及假執行之聲請均駁回。
    事  實
一、原告歐靖筠之訴之聲明、事實及理由均如附件所載。
二、被告陳威德未為任何聲明或陳述，亦未提出任何書狀。
    理  由
一、按法院認為原告之訴不合法或無理由者，應以判決駁回之，
    刑事訴訟法第502條第1項定有明文。又因犯罪而受損害之人
    ，於刑事訴訟程序得附帶提起民事訴訟，對於被告及依民法
    負賠償責任之人，請求回復其損害；前項請求之範圍，依民
    法之規定，刑事訴訟法第487條第1項、第2項分別定有明文
    。而前揭刑事訴訟法第487條第1項所定附帶民事訴訟之對象
    ，除刑事被告外，固兼及於依民法負損害賠償責任之人，惟
    附帶民事訴訟之原告所主張之共同加害人，必以在刑事訴訟
    程序中經認定係共同侵權行為之人，始得謂為依民法負賠償
    責任之人，否則對之提起附帶民事訴訟，即難謂為合法，最
    高法院104年度台附字第10號判決意旨可資參照。
二、經查：本院審理110年度審訴字第548號詐欺等案件，被害人
    即原告歐靖筠遭詐欺部分，檢察官起訴之被告為吳傳智（即
    起訴書附表六，吳傳智另行裁定移送民事庭審理），並未起
    訴被告陳威德為詐欺原告部分之共犯，此有該刑事案件之起
    訴書在卷可憑，是以詐欺歐靖筠部分，被告陳威德並非共同
    侵權行為之加害人。故依上開說明，原告對被告陳威德提起
    附帶民事訴訟，顯非合法，應予駁回。其假執行聲請，亦失
    所附麗，併予駁回。
三、又基於刑事附帶民事訴訟之附隨性，刑事訴訟之原合議審判
    案件若其審判組織已因裁定改行簡式審判程序而變動為獨任
    制，即改由獨任法官以刑事法院地位行使刑事審判權，則一
    併由獨任法官行使民事審判權（除刑事訴訟法第504條第1項
    前段之規定者，均須以合議庭裁定始得移送民事庭外），獨
    任進行附民審判程序後為附民判決（見楊智守，刑事附帶民
    事訴訟運作實務，第91頁；臺灣高等法院暨所屬法院108年
    法律座談會刑事類提案第28號之問題㈠研討結果及問題㈡甲
    說參照），是以本件被告陳威德因詐欺等案件，經本院合議
    庭對被告之刑事案件部分裁定由受命法官獨任依簡式審判程
    序審理並判決，揆諸前揭說明，本件附帶民事訴訟亦應以獨
    任駁回之，附此敘明。
四、依刑事訴訟法第502條第1項，判決如主文。
中    華    民    國   111    年    2     月    8     日
                  刑事第五庭    法  官  陳川傑
以上正本證明與原本無異。
如不服本判決，應於判決送達後20日內向本院提出上訴狀（應附
繕本）。
因疫情而遲誤不變期間，得向法院聲請回復原狀。
中    華    民    國   111    年    2     月    8     日
                                書記官  王翌翔